【裁判字號】    95,交聲,927
【裁判日期】    951030
【裁判案由】    違反道路交通管理處罰條例聲明異議
【裁判全文】
臺灣臺北地方法院交通事件裁定
異議人即
受處分人  台北市私立霓蕙臻托兒所
代 表 人  楊維達  56歲民.
上列異議人即受處分人因違反道路交通管理處罰條例事件，對於
台北市交通裁決所於民國95年9月20日所為處分（原處分案號：
北市裁二字第裁22-ABK905980號），聲明異議，本院裁定如下：
    主  文
異議駁回
    理  由
一、按汽車有使用註銷之牌照行駛者，處汽車所有人新臺幣3600
    元以上10800 元以下罰鍰，並禁止其行駛。該牌照扣繳之；
    又汽車牌照，經吊銷或註銷者，非經公路主管機關檢驗合格
    ，不得再行請領。但依道路交通管理處罰條例第65條第1 項
    第1款之規定註銷者，非滿6個月不得再行請領。道路交通管
    理處罰條例第12條第1項第4款、同條第2項、第65條第1項第
    1 款、第66條分別定有明文。
二、本件異議人即受處分人所有之車牌號碼2B-5000 號自小客車
    ，前因違反道路交通管理處罰條例第33條規定經台北市交通
    裁決所裁決，並依同條例第65條規定，自93年10月20日至94
    年4月19日逕行註銷牌照6個月在案。依同條例第66條規定，
    需滿6 個月後至監理機關驗車，再行請領牌照後始得行車。
    詎該車於94年11月26日12時17分行駛於台北市○○○路與民
    權東路3 段口，為警以其使用註銷之牌照行使，違反道路交
    通管理處罰條例第12條第1項第4款規定掣單舉發。嗣受處分
    人提出申訴，經原處分機關調查後仍認受處分人有上開違規
    行為，乃依上開規定於95年9月20日裁處罰鍰新台幣3600 元
    並扣繳牌照。
三、受處分人固自承係爭車輛曾於94年11月26日12時17分行駛於
    台北市○○○路與民權東路口，惟辯稱：伊並不知車輛之牌
    照註銷期滿後，需再行請領，方得再行駛於道路，且伊所違
    反之規定並不妨礙道路交通秩序及安全，希冀能以行政罰微
    罪不舉原則，撤銷原裁定等語。惟查：汽車牌照，經吊銷或
    註銷者，非經公路主關機關檢驗合格，不得再行請領，道路
    交通管理處罰條例第66條前段定有明文，受處分人之代表人
    既參與交通，且領有駕駛執照，對於此等交通法規自不得諉
    為不知。其次，為保持執法彈性，並依循行政罰法微罪不舉
    之原則，公路主管機關於違反道路交通管理事件統一裁罰及
    處理細則第12條明訂，有該條所定之法定情形之一，而未嚴
    重危害交通安全、秩序或發生交通事故，且情節輕微，以不
    舉發為適當者，交通勤務警察或依法令執行交通稽查任務人
    員得對其施以勸導，免予舉發；核該條文所示之法定情形，
    並無「使用吊銷、註銷之牌照行駛」，是異議人所稱本件應
    適用微罪不舉原則撤銷裁罰，實對法令內容有所誤解。本件
    事證明確，受處分人確有上揭違規行為，堪以認定。
四、綜前所述，受處分人所有之車牌號碼2B-5000 號自小客車確
    有於前揭時、地「使用註銷之牌照行駛」之違規事證明確，
    從而，原處分機關依道路交通管理處罰條例第12條第1項第4
    款、第2 項及違反道路交通管理事件統一裁罰標準表之規定
    ，裁處受處分人3600元並扣繳牌照，核無違誤，本件受處分
    人之異議為無理由，自應予以駁回。
據上論斷，依道路交通案件處理辦法第19條，裁定如主文。
中    華    民    國    95    年    10    月    30    日
                  交通法庭法  官  趙子榮
上正本證明與原本無異。
如不服本裁定，應於裁定送達後5日內，向本院提出抗告狀。
                          書記官  陳怡君
中    華    民    國    95    年    10    月    30    日


司法院資訊處製作；財團法人民間司法改革基金會備份。
